【裁判字號】    89,易,55
【裁判日期】    890314
【裁判案由】    竊盜
【裁判全文】
臺灣臺東地方法院刑事判決                            八十九年度易字第五五號
    公  訴  人  臺灣台東地方法院檢察署檢察官
    被      告  乙○○
右列被告因竊盜案件，經檢察官提起公訴 (八十九年度偵緝字第五號)，本院判決如
左：
    主  文
乙○○連續竊盜，處有期徒刑陸月。
    事  實
一、乙○○基於意圖為自己不法所有之概括犯意，連續於民國八十八年九月四日及同
    年月九日下午，先後二次在台東市○○路一六八號甲○○之住處房間內，分別竊
    取包括金質紀念章一只，小手環二只與金項鍊一條、金手鍊三條、金戒指一只，
    金機環一只等在內之金飾，得手後陸續於同年月四日、同年月七日、同年月九日
    及同年月十日，持往台東市資玉銀樓及明銓當鋪變賣後得款花用。
二、本案經台東縣警察局台東分局報告台灣台東地方法院檢察署檢察官偵查起訴。
    理  由
一、被告乙○○矢口否認有前述犯行，辯稱：他曾到甲○○家偷東西，但並未得手，
    他拿至銀樓或當鋪變賣的金飾，均屬其前妻或母親所有，並非自甲○○住處偷得
    。惟查：
  (一)被告如何於八十八年九月間先後二次至甲○○住處竊取金飾等情，除據其於警訊
    中坦白承認外，復於八十九年一月二十日偵查中坦承於八十八年九月四日自甲○
    ○住處竊得紀念章一只及小手牌二只。
  (二)被告上述警訊中自白所竊之金飾，經核與被害人甲○○、證人陳文得指訴遭竊的
    金飾相同，雖就被告竊取之時間，被告先後所供與告訴人之指訴稍有出入（可能
    因時間及記憶因素所導致），但就被告有二次竊取犯行之基本事實則屬一致，足
    認被告警訊之自白，確與事實相符，而可採信。
  (三)另被告竊得金飾後，先後於八十八年九月四日、同年月七日、同年月九日及同年
    月十日至明銓當鋪及資玉銀樓典當、變賣等情，亦經證人陳桂珠（明銓當鋪負責
    人）呂毓尊（資玉銀樓負責人）於警訊中證述屬實，並有當票存根二張及金飾買
    入登記簿二張附卷可以佐證。
  (四)綜合以上的事證，被告之犯行，已至為明確，其於本院審理時空言否認犯罪，顯
    屬卸責之詞，不足採信，其竊盜犯行堪以認定，應依法論科。
二、被告所犯的罪名為：刑法第三百二十條第一項之竊盜罪。又被告先後二次之竊盜
    行為，時間緊接，所犯罪名相同，顯係出於概括之犯意為之，為連續犯，爰依刑
    法第五十六條之規定以一罪論，並加重其刑。爰審酌被告犯罪之動機、目的、手
    段、犯罪所生之損害，及犯罪後態度等一切情狀，量處如主文所示之刑，以示懲
    儆。
據上論斷，應依刑事訴訟法第二百九十九條第一項前段、刑法第三百二十條第一項、
第五十六條，罰金罰鍰提高標準條例第一條前段，判決如主文。
本案經檢察官劉昀到庭執行職務
中    華    民    國      八十九      年      三      月      十四      日
                                  臺灣臺東地方法院刑事庭
                                          法  官  黃  堯  讚
右正本證明與原本無異。
如不服本判決，應於判決送達後十日內，向本院提出上訴狀。
                                          書記官  潘  正   苓
中    華    民    國      八十九      年      三      月      十五    日
刑法第三百二十條第一項
意圖為自己或第三人不法之所有，而竊取他人之動產者，為竊盜罪，處五年以下有期
徒刑、拘役或五百元以下罰金。


司法院資訊處製作；財團法人民間司法改革基金會備份。
